【裁判字號】    95,訴,218
【裁判日期】    950331
【裁判案由】    毒品危害防制條例
【裁判全文】
臺灣桃園地方法院刑事判決               95年度訴字第218號
公  訴  人  臺灣桃園地方法院檢察署檢察官
被      告  甲○○
                      號
上列被告因毒品危害防制條例案件，經檢察官提起公訴（94年度
毒偵字第5149號），暨移送併案審理（94年度毒偵字第6335號）
，本院合議庭裁定改依簡式審判程序，茲判決如下：
    主  文
甲○○連續施用第一級毒品，累犯，處有期徒刑捌月。扣案之第
一級毒品海洛因（驗餘淨重合計貳點貳肆公克），沒收銷燬之。
扣案之塑膠袋貳只、注射針筒貳支，均沒收；又施用第二級毒品
，累犯，處有期徒刑月。應執行有期徒刑拾月。扣案之第一級
毒品海洛因（驗餘淨重合計貳點貳肆公克），沒收銷燬之。扣案
之塑膠袋貳只、注射針筒貳支，均沒收。
    事  實
一、甲○○曾犯有麻醉藥品管理條例、偽造文書、竊盜等前科，
    其因犯偽造文書案件，經本院於民國91年12月31日以91年度
    訴字第1208號判決判處有期徒刑6 月，於92年2 月1 日判決
    確定；又因犯竊盜案件，經臺灣臺中地方法院於92年3 月4
    日以92年度易字第80號判決判處有期徒刑1 年，於同年4 月
    3 日判決確定；嗣前開2 有期徒刑經定應執行刑有期徒刑1
    年5 月，於92年7 月23日入監執行，嗣於93年11月4 日假釋
    出監，於93年11月22日假釋期滿未經撤銷，未執行之刑，以
    已執行論。
二、甲○○前曾因施用毒品案件，經裁定送觀察、勒戒後，認有
    繼續施用毒品之傾向，經裁定令入戒治處所施以強制戒治，
    於92年12月19日強制戒治期滿，經臺灣桃園地方法院檢察署
    檢察官於93年2 月17日以93年度戒毒偵字第13號為不起訴處
    分確定在案。詎甲○○仍無法戒除毒癮，復基於施用第一級
    毒品海洛因之概括犯意，自94年6 月間某日起至94年11月10
    日某時止，在桃園縣平鎮市某不詳加油站之公廁內，以將海
    洛因摻水置入注射針筒內注射之方式，連續多次施用第一級
    毒品海洛因；其復另行起意，基於施用第二級毒品安非他命
    之犯意，於94年9 月12日21時30分許向前回溯96小時內之某
    時，在其位於桃園縣大園鄉○○村○○路139 巷8 弄21號之
    住處內，以將安非他命放置在吸食器內，再以火燒烤產生煙
    霧後吸食之方式，施用第二級毒品安非他命1 次。嗣經警於
    94年9 月12日21時30分許，在桃園縣平鎮市○○路○ 段21巷
    43弄20衖1 號查獲，並扣得其所有之海洛因1 包（驗餘淨重
    1.89公克，空包裝袋重0.44公克）、其所有供施用海洛因之
    注射針筒1 支；復於94年11月11日16時50分許，在桃園縣桃
    園市○○路672 號前查獲，並扣得其所有之海洛因1 包（驗
    餘淨重0.35公克，空包裝袋重0.2 公克）、其所有供施用海
    洛因之注射針筒1 支。
二、案經桃園縣政府警察局平鎮分局、桃園分局報告臺灣桃園地
    方法院檢察署檢察官偵查起訴暨移送併案審理。
    理  由
一、按被告所犯為死刑、無期徒刑、最輕本刑為 3年以上有期徒
    刑之罪或高等法院管轄第一審案件者外，於準備程序進行中
    ，被告先就被訴事實為有罪之陳述時，審判長得告知被告簡
    式審判程序之旨，並聽取當事人、代理人、辯護人及輔佐人
    之意見後，裁定進行簡式審判程序，刑事訴訟法第273條之1
    第1 項定有明文。本件被告甲○○為有罪陳述，且所犯非死
    刑、無期徒刑、最輕本刑為3 年以上有期徒刑之罪或高等法
    院管轄第一審案件，經踐行上開程序後，由合議庭裁定由受
    命法官獨任改依簡式審判程序審理，合先敘明。
二、訊據被告甲○○於本院訊問時坦承上揭施用第一級毒品海洛
    因、第二級毒品安非他命之事實不諱，而被告2 度為警查獲
    後，經警採集其尿液檢體送驗結果，分別呈安非他命、甲基
    安非他命、嗎啡、可待因陽性反應與嗎啡、可待因陽性反應
    ，有臺灣尖端先進生技醫藥股份有限公司濫用藥物檢驗報告
    2 紙附卷可稽，並有白色粉末2 包、注射針筒2 支扣案可資
    佐證。該2 包白色粉末經送驗結果，均含海洛因成分，驗餘
    淨重合計2.24公克，空包裝袋2 只合計重0.64公克，有法務
    部調查局鑑定通知書2 紙在卷足憑，足見被告前開自白確與
    事實相符，堪以採信。被告前曾因施用毒品案件，經裁定送
    觀察、勒戒後，認有繼續施用毒品之傾向，經裁定令入戒治
    處所施以強制戒治，於92年12月19日強制戒治期滿，經臺灣
    桃園地方法院檢察署檢察官於93年2 月17日以93年度戒毒偵
    字第13號為不起訴處分確定在案等情，有臺灣高等法院被告
    全國前案紀錄表在卷可稽，足認被告係於前案強制戒治執行
    完畢後，5 年內再犯本件施用第一級、第二級毒品之罪，與
    毒品危害防制條例第23條第2 項規定相符，殆無疑問。本件
    事證明確，被告犯行堪以認定，應予依法論科。
三、核被告所為，係犯毒品危害防制條例第10條第1 項施用第一
    級毒品罪、同條例第10條第2 項施用第二級毒品罪。被告持
    有海洛因、安非他命之低度行為，為其施用海洛因、安非他
    命之高度行為所吸收，均不另論罪。被告先後多次施用第一
    級毒品海洛因之行為，時間緊接、方法相同，所犯構成要件
    相同之罪名，顯係基於概括犯意反覆而為，應依連續犯之規
    定以1 罪論，並依法加重其刑。公訴人雖僅就被告於94年6
    月間某日起至同年9 月12日20時30分許止，連續多次施用海
    洛因之犯行部分起訴，被告其餘施用海洛因犯行，雖未據公
    訴人起訴，但因與已起訴部分，有連續犯之裁判上一罪關係
    ，為起訴效力所及，部分犯行並經檢察官移送併辦，依審判
    不可分之原則，本院自得併予審理。被告所犯上開2 罪間，
    犯意各異，行為互殊，可認係分別起意，應予分論併罰。被
    告有如事實欄一所載之犯罪科刑及執行情形，有臺灣高等法
    院被告前案紀錄表在卷足參，其受有期徒刑執行完畢，5 年
    內再犯本件有期徒刑以上之施用第一級、第二級毒品罪，均
    為累犯，皆應依刑法第47條規定加重其刑。被告施用第一級
    毒品犯行部分有2 種刑之加重事由，爰依刑法第70條之規定
    遞予加重之。爰審酌被告經強制戒治後仍再施用毒品，顯見
    戒毒意志不堅，及其犯罪戕害自身，尚無害及他人，且犯罪
    後坦承犯行，態度尚稱良好等一切情狀，各量處如主文所示
    之刑，合併定其應執行之刑，以資懲儆。
四、扣案之海洛因（驗餘淨重合計2.24公克）為本件查獲之第一
    級毒品，應依毒品危害防制條例第18條第1 項前段之規定宣
    告沒收銷燬之。扣案之包裝袋2 只，因經鑑定機關就之與內
    裝之海洛因分別鑑析其重量，業如前述，足見並無不可析離
    之關係，與扣案之注射針筒2 支，依其物質屬性雖尚有其他
    用途，而非專供施用毒品之器具，然既均為被告所有且係供
    其施用海洛因之工具，此業據被告供陳在卷，爰均依刑法第
    38條第1 項第2 款之規定宣告沒收。
據上論斷，應依刑事訴訟法第273 條之1 第1 項、第299 條第1
項前段，毒品危害防制條例第10條第1 項、第2 項、第18條第1
項前段，刑法第11條前段、第56條、第47條、第51條第5 款、第
38 條第1項第2 款，判決如主文。
本案經檢察官古慧珍到庭執行職務。
中    華    民    國    95    年    3     月    31    日
                  刑事第十庭  法  官      蔡和憲
上正本證明與原本無異。
如不服本判決書，應於送達後10日內，向本院提出上訴狀。
                              書記官      常毓生
中    華    民    國    95    年    4     月    4     日
毒品危害防制條例第10條第1項、第2項：
施用第一級毒品者，處 6 月以上 5 年以下有期徒刑。
施用第二級毒品者，處 3 年以下有期徒刑。


司法院資訊處製作；財團法人民間司法改革基金會備份。
